Inventaris van het archief van de Hollandsche Maatschappij van Landbouw, 1847-1982
Nationaal Archief, Den Haag
- Hollandsche Maatschappij van Landbouw
  - Stukken betreffende Financiën en Administratief., Algemeen.; Journaalvelden.; 1024-1132
    - Kas, Bank (ontvangsten en uitgaven)., 1045-1066
      - Bestanddeel 22, 1066
    - Giro (ontvangsten en saldobiljetten)., 1067-1088
      - Bestanddeel 1, 1067
      - Bestanddeel 2, 1068
      - Bestanddeel 3, 1069
      - Bestanddeel 4, 1070
      - Bestanddeel 5, 1071
      - Bestanddeel 6, 1072
      - Bestanddeel 7, 1073
      - Bestanddeel 8, 1074
      - Bestanddeel 9, 1075
      - Bestanddeel 10, 1076
      - Bestanddeel 11, 1077
      - Bestanddeel 12, 1078
      - Bestanddeel 13, 1079
      - Bestanddeel 14, 1080
      - Bestanddeel 15, 1081
      - Bestanddeel 16, 1082
      - Bestanddeel 17, 1083
      - Bestanddeel 18, 1084
      - Bestanddeel 19, 1085
      - Bestanddeel 20, 1086
      - Bestanddeel 21, 1087
      - Bestanddeel 22, 1088
    - Giro (uitgaven)., 1089-1128
      - Bestanddeel 1, 1089
      - Bestanddeel 2, 1090
      - Bestanddeel 3, 1091
      - Bestanddeel 4, 1092
      - Bestanddeel 5, 1093
      - Bestanddeel 6, 1094
      - Bestanddeel 7, 1095
      - Bestanddeel 8, 1096
      - Bestanddeel 9, 1097
      - Bestanddeel 10, 1098
      - Bestanddeel 11, 1099
      - Bestanddeel 12, 1100
      - Bestanddeel 13, 1101
      - Bestanddeel 14, 1102
      - Bestanddeel 15, 1103
      - Bestanddeel 16, 1104
      - Bestanddeel 17, 1105
      - Bestanddeel 18, 1106
      - Bestanddeel 19, 1107
      - Bestanddeel 20, 1108
      - Bestanddeel 21, 1109
      - Bestanddeel 22, 1110
      - Bestanddeel 23, 1111
      - Bestanddeel 24, 1112
      - Bestanddeel 25, 1113
      - Bestanddeel 26, 1114
      - Bestanddeel 27, 1115
      - Bestanddeel 28, 1116
      - Bestanddeel 29, 1117
      - Bestanddeel 30, 1118
      - Bestanddeel 31, 1119
      - Bestanddeel 32, 1120
      - Bestanddeel 33, 1121
      - Bestanddeel 34, 1122
      - Bestanddeel 35, 1123
      - Bestanddeel 36, 1124
      - Bestanddeel 37, 1125
      - Bestanddeel 38, 1126
      - Bestanddeel 39, 1127
      - Bestanddeel 40, 1128
    - Diversen Hr. van 't Hart., 1129
    - Autorapport., 1130-1132
      - Bestanddeel 1, 1130
      - Bestanddeel 2, 1131
      - Bestanddeel 3, 1132
  - Stukken betreffende kasstukken., 1847-1955; 1133-1190
    - 1847-1855, 1133
    - 1856-1861, 1134
    - 1862-1867, 1135
    - 1868-1872, 1136
    - 1873-1875, 1137
    - 1876-1878, 1138
    - 1879-1881, 1139
    - 1882-1884, 1140
    - 1885-1888, 1141
    - 1889-1891, 1142
    - 1892-1896, 1143
    - 1897-1899, 1144
    - 1900-1901, 1145
    - 1902, 1146
    - 1904-1905, 1147
    - 1906-1907, 1148
    - 1908-1909, 1149
    - 1910, 1150
    - 1933, 1151
    - 1945, 1152
    - 1946, 1153
    - 1949, 1154
    - 1950, 1155
    - 1951, 1156
    - 1952, 1157
    - 1953, 1158
    - 1954, 1159
    - 1941, 1160
    - 1947, 1161
    - 1948, 1162
    - 1947, 1163
    - 1947, 1164
    - 1948, 1165
    - 1948, 1166
    - 1949, 1167
    - 1950, 1168
    - 1951, 1169
    - 1952, 1170
    - 1953, 1171
    - 1954, 1172
    - 1955, 1173
    - 1941, 1174
    - 1949, 1175
    - 1949, 1176
    - 1950, 1177
    - 1950, 1178
    - 1951, 1179
    - 1951, 1180
    - 1952, 1181
    - 1952, 1182
    - 1952, 1183
    - 1953, 1184
    - 1953, 1185
    - 1954, 1186
    - 1954, 1187
    - 1955, 1188
    - 1955, 1189
    - 1955, 1190
  - Stukken betreffende het Boekhoud-bureau., V.B.L.; Zaak voor Rederscursus.; 1191-1194
    - Bestanddeel 1, 1191
    - Bestanddeel 2, 1192
    - Bestanddeel 3, 1193
    - Bestanddeel 4, 1194
  - Stukken betreffende:., Film.; Watervuiling.; 1195
  - Stukken betreffende:., Geluidbestrijding en bestrijding dierenplagen.; Proefboerderij.; 1196
  - Stukken betreffende:., Materiaal Rampenfonds.; Rampgebied ZH. Comm. Jeugdwerk.; 1197-1198
    - Bestanddeel 1, 1197
    - Bestanddeel 2, 1198
  - Diversen Algeh. Vergaderingen., 1199
  - Verenigingen, afgesloten bij de Maatschappij., (Oud leden).; 1200
  - Stukken betreffende de Kringen van de Hollandsche Maatschappij van Landbouw., 1201-1208
    - Algemeen Noord- en Zuid-Holland., 1201-1203
      - Bestanddeel 1, 1201
      - Bestanddeel 2, 1202
      - Bestanddeel 3, 1203
    - Algemeen Noord-Holland;., 1204-1208
      - Kring I "Het Noorden"., Kring II "Hollands Noorderkwartier".; Kring III "Zeepolders".; Kring IV "West Friesland.".; Kring V "De Streek".; 1204
      - Kring VI "Alkmaar" Tuinbouw., Kring VII "Purmerend".; Kring VIII "Zaan en Waterland".; Kring IX "Meerlanden".; Kring X "Vecht - Amstel".; Kringen - Zuid-Holland.; 1205
      - Kring I "Rijnland"., Kring II "Westland".; Kring III "Centrum".; Kring IV "Droogmakerijen'.; 1206-1207
        - Bestanddeel 1, 1206
        - Bestanddeel 2, 1207
      - Kring V "de Gouwe"., Kring VI "Voorne en Putten".; Kring VII "IJsselmonde".; Kring VIII "Alblasserwaard en Vijfheerenlanden".; Kring IX "De Hoeksche Waard".; Kring X "Overflakkee en Goedereede".; 1208
  - Stukken betreffende het Landbouw Orgaan., 1209-1230
    - Stencils (zie bijlage lijst)., 1209-1212
      - Bestanddeel 1, 1209
      - Bestanddeel 2, 1210
      - Bestanddeel 3, 1211
      - Bestanddeel 4, 1212
    - Friesland., 1213-1215
      - Bestanddeel 1, 1213
      - Bestanddeel 2, 1214
      - Bestanddeel 3, 1215
    - Drente., 1216
    - Gelderland., 1217
    - Brabant., 1218-1221
      - Bestanddeel 1, 1218
      - Bestanddeel 2, 1219
      - Bestanddeel 3, 1220
      - Bestanddeel 4, 1221
    - Noord-Holland., Gewestelijke Raad voor N. Holland, vergaderingen.; 1222-1224
      - Bestanddeel 1, 1222
      - Bestanddeel 2, 1223
      - Bestanddeel 3, 1224
    - Zuid-Holland., 1225
    - Gewestelijke Raad voor Zuid-Holland., 1226-1230
      - Bestanddeel 1, 1226
      - Bestanddeel 2, 1227
      - Bestanddeel 3, 1228
      - Bestanddeel 4, 1229
      - Bestanddeel 5, 1230
  - Minuten van uitgaande stukken van de Hollandsche Maatschappij van Landbouw., 1945-1965; 1231-1282
    - "mapjes"., 1231
    - 1945-1946, 1232
    - 1945-1946, 1233
    - 1945-1946, 1234
    - 1947, 1235
    - 1947, 1236
    - 1947, 1237
    - 1948, 1238
    - 1948, 1239
    - 1948, 1240
    - 1949, 1241
    - 1949, 1242
    - 1950, 1243
    - 1950, 1244
    - 1951, 1245
    - 1951, 1246
    - 1951, 1247
    - 1952, 1248
    - 1952, 1249
    - 1952, 1250
    - 1953, 1251
    - 1953, 1252
    - 1953, 1253
    - 1954, 1254
    - 1954, 1255
    - 1954, 1256
    - 1955, 1257
    - 1955, 1258
    - 1955, 1259
    - 1955, 1260
    - 1956, 1261
    - 1956, 1262
    - 1956, 1263
    - 1956, 1264
    - 1957, 1265
    - 1957, 1266
    - 1957, 1267
    - 1958, 1268
    - 1958, 1269
    - 1958, 1270
    - 1959, 1271
    - 1959, 1272
    - 1960, 1273
    - 1962, 1274
    - 1962, 1275
    - 1962, 1276
    - 1963 jan. - maart, 1277
    - 1963 april - juli, 1278
    - 1963 aug. - dec., 1279
    - 1964 jan. - mei, 1280
    - 1964 jun. - dec., 1281
    - 1965 jan. - juni, 1282
  - De Landbode, per halfjaar geordend., 1971-1981; 1283-1298
    - 1971 jan. - juni, 1283
    - 1971 juli - dec., 1284
    - 1972 jan. - juni, 1285
    - 1972 juli - dec., 1286
    - 1973 jan. - juni, 1287
    - 1974 juli - dec., 1288
    - 1974 jan. - juni, 1289
    - 1974 juli - dec., 1290
    - 1975 jan. - juni, 1291
    - 1975 juli - dec., 1292
    - 1976 jan. - juni, 1293
    - 1976 juli - dec., 1294
    - 1980 jan. - juni, 1295
    - 1980 juli - dec., 1296
    - 1981 jan. - juni, 1297
    - 1981 juli - dec., 1298
  - Kohieren van de afdelingen van de Hollandsche Maatschappij van Landbouw., 1971-1980; 1299-1307
    - 1971, 1299
    - 1972, 1300
    - 1973, 1301
    - 1974, 1302
    - 1975, 1303
    - 1976, 1304
    - 1977-1978, 1305
    - 1979, 1306
    - 1980, 1307
  - Nota's aan de afdelingen van de Hollandsche Maatschappij van Landbouw., 1972-1980; 1308-1309
    - 1972-1976, 1308
    - 1977-1990, 1309
  - Ingekomen en minuten van uitgaande stukken van de Hollandsche Maatschappij van Landbouw., 1975-1977; 1310-1311
    - 1975-1976, 1310
    - 1977, 1311
  - Inspectie formulieren van de Hollandsche Maatschappij van Landbouw., 1969; 1312
  - Diverse stukken van de Hollandsche Maatschappij van Landbouw., 1963-1979; 1313-1317
    - Bestanddeel 1, 1313
    - Bestanddeel 2, 1314
    - Bestanddeel 3, 1315
    - Bestanddeel 4, 1316
    - Bestanddeel 5, 1317
  - Stukken van de secretaris van de Hollandsche Maatschappij van Landbouw., 1973; 1318
  - Stukken van de "Structuurcommissie" van de Hollandsche Maatschappij van Landbouw., 1976; 1319
  - Adressenbestand van de leden van de Hollandsche Maatschappij van Landbouw., z.j.; 1320
  - Notulen van de Hoofdbestuursvergaderingen van de Hollandsche Maatschappij van Landbouw., 1847-1981; 1321-1339; 53 delen
    - 1847-1871, 1321; 2 delen
    - 1872-1907, 1322; 6 delen
    - 1907-1912, 1323; 3 delen
    - 1912-1919, 1324; 3 delen
    - 1919-1928, 1325; 3 delen
    - 1928-1931, 1326; 3 delen
    - 1932-1933, 1327; 2 delen
    - 1934-1935, 1328; 2 delen
    - 1936-1937, 1329; 2 delen
    - 1938-1941, 1330; 4 delen
    - 1958-1960, 1331; 2 delen
    - 1961-1963, 1332; 3 delen
    - 1964-1966, 1333; 3 delen
    - 1967-1969, 1334; 3 delen
    - 1970-1972, 1335; 3 delen
    - 1973-1975, 1336; 3 delen
    - 1976-1978, 1337; 3 delen
    - 1979-1981, 1338; 2 delen
    - 1981, 1339; 1 delen
  - Notulen van het dagelijks bestuur van de Hollandse Maatschappij van Landbouw., 1915-1981; 1340-1353; 45 delen
    - 1915-1927, 1340; 4 delen
    - 1928-1931, 1341; 4 delen
    - 1932-1934, 1342; 3 delen
    - 1935, 1343; 1 deel
    - 1936-1937, 1344; 2 delen
    - 1938-1939, 1345; 2 delen
    - 1940-1947, 1346; 2 delen
    - 1948-1953, 1347; 2 delen
    - 1954-1960, 1348; 4 delen
    - 1961-1964, 1349; 6 delen
    - 1965-1970, 1350; 6 delen
    - 1971-1974, 1351; 4 delen
    - 1975-1978, 1352; 4 delen
    - 1979-1981, 1353; 3 delen
  - Registers van ingekomen stukken bij de Hollandsche Maatschappij van Landbouw., 1847-1871; 1356-1358; 6 delen
    - 1847-1853, 1356; 2 delen
    - 1853-1862, 1357; 2 delen
    - 1862-1871, 1358; 2 delen
  - Agenda's, met index op de ingekomen stukken bij de Hollandsche Maatschappij van Landbouw., 1872-1886; 1359-1360; 12 delen
    - 1872-1879, 1359; 6 delen
    - 1880-1886, 1360; 6 delen
  - Register van uitgaande brieven van de Hollandsche Maatschappij van Landbouw., 1847-1914; 1361-1379; 56 delen
    - 1847-1853, 1354; 2 delen
    - 1853-1861, 1355; 2 delen
    - 1862-1871, 1361; 2 delen
    - 1874-1875, 1362; 4 delen
    - 1876, 1878, 1363; 3 delen
    - 1879-1881, 1364; 3 delen
    - 1881-1884, 1365; 3 delen
    - 1884-1886, 1366; 3 delen
    - 1886-1889, 1367; 3 delen
    - 1890-1892, 1368; 3 delen
    - 1893-1895, 1369; 3 delen
    - 1896-1898, 1370; 3 delen
    - 1899-1902, 1371; 3 delen
    - 1902-1904, 1372; 3 delen
    - 1905-1906, 1373; 3 delen
    - 1907-1908, 1374; 3 delen
    - 1909-1910, 1375; 3 delen
    - 1910-1911, 1376; 3 delen
    - 1911-1912, 1377; 3 delen
    - 1912-1913, 1378; 3 delen
    - 1914, 1379; 2 delen
  - Jaarverslagen van de Hollandsche Maatschappij van Landbouw, gedrukt., 1922-1941; 1380; 18 delen
  - Documentatie materiaal (krantenknipsels, foto's) van de Hollandsche Maatschappij van Landbouw., 1381-1384
    - Bestanddeel 1, 1381
    - Bestanddeel 2, 1382
    - Bestanddeel 3, 1383
    - Bestanddeel 4, 1384
  - Periodiek van de Hollandsche Maatschappij van Landbouw., 1879-1981; 1385-1413; 58 delen
    - 1879-1917, 1385; 6 banden
    - 1918-1927, 1386; 5 banden
    - 1929, 1387; 1 band
    - 1929-1931, 1388; 3 banden
    - 1931, 1389; 1 band
    - 1932-1933, 1390; 2 banden
    - 1934, 1391; 2 banden
    - 1935, 1392; 2 banden
    - 1936-1937, 1393; 2 banden
    - 1938, 1394; 2 banden
    - 1939-1940, 1395; 2 banden
    - 1941, 1945, 1396; 2 banden
    - 1948, 1397; 1 band
    - 1966, 1398; 2 banden
    - 1367, 1399; 2 banden
    - 1968, 1400; 2 banden
    - 1969, 1401; 2 banden
    - 1969, 1402; 2 banden
    - 1970, 1403; 2 banden
    - 1972-1973, 1404; 2 banden
    - 1974, 1405; 2 banden
    - 1975, 1406; 1 band
    - 1976, 1407; 2 banden
    - 1977, 1408; 2 banden
    - 1977, 1409; 2 banden
    - 1978, 1410; 1 band
    - 1979, 1411; 1 band
    - 1980, 1412; 1 band
    - 1981, 1413; 1 band
      Zie nr. 1423.
  - "De Landbode", land -en tuinbouw - weekblad voor Nederland en België., 1952-1960; 1414-1421; 13 banden
    - 1952-1953, 1414; 2 banden
    - 1954, 1415; 2 banden
    - 1954-1955, 1416; 2 banden
    - 1955, 1417; 2 banden
    - 1955-1956, 1418; 2 banden
    - 1958, 1419; 1 band
    - 1959, 1420; 1 band
    - 1960, 1421; 1 band
  - Atlas van "Don Hoekschen Waard", met register., 1835; 1422; 1 map
  - Klapper op het periodiek van de Hollandsche Maatschappij van Landbouw., 1956-1958; 1423; 3 delen
    Zie nrs. 1385-1413.
  - Naamindex op de abonnementen van het orgaan van de Hollandsche Maatschappij van Landbouw., 1939-1941; 1424; 1 deel
- Gedeponeerd archief van de Afdeling Houtrijk en Polanen van de Hollandsche Maatschappij van Landbouw
  - Notulen van de bestuursvergaderingen van de afdeling Houtrijk en Polanen, met presentielijsten., 1877-1923; 1425; 5 delen
  - Ingekomen en minuten van uitgaande stukken van de afdeling Houtrijk en Polanen., 1910-1937; 1426; 1 band
- Aanvulling1996
  - Ledenlijsten van de Jongerenafdelingen, alfabetisch op afdeling geordend, met bijlagen., 1951-1969; 1427-1430
    1.02.0.
    - 1951-1954, 1427
    - 1955-1956, 1428
    - 1962-1963, 1429
    - 1964-1965, 1969, 1430
  - Stencils aan de Jongerenafdelingen., 1954-1967; 1431-1438
    18.00.2.
    - 1954-1956, 1431
    - 1958-1959, 1432
    - 1960, 1433
    - 1961, 1434
    - 1962, 1435
    - 1963, 1436
    - 1964 januari-juli, 1437
    - 1967, 1438